---
title: "Regresiones en Word"
output: word_document
date: "2024-05-16"
---

# Perfil de los votantes a UPL, PSOE y UP en la provincia de León.

```{r setup, include=FALSE}
knitr::opts_chunk$set(echo = TRUE)
```

## Recuento de voto a UPL

Como se muestra en la Tabla 1, se ha realizado una regresión logaritmica para explicar el voto a UPL (Unión del Pueblo Leonés) según las siguientes variables predictoras. De acuerdo a las variables que resultan significativas, se constituye un tipo ideal de votante que: reside en un municipio de 10.000 a 50.000 habitantes, suele votar al mismo partido o al partido que más le convenza en el momento de realizar el voto y hay ligeros indicios de que se percibe como clase alta o medio-alta. La variable que más influye en el voto es el tamaño del municipio (sig \<.05), aumentando los log-odds de votar a UPL en casi 8 unidades. Posteriormente, la fidelidad de voto da resultados aparentemente contrapuestos, ya que UPL es votado tanto por quienes tienden a votar al mismo partido (sig\<.01) como por quienes cambian su voto según sus preferencias (sig\<0.001), teniendo ambos comportamientos una fuerza similar, se puede explicar esta bifurcación en la división de la fidelidad de voto como, al menos, dos masas dentro del electorado: una "tradicional" que ha mantenido su voto a lo largo de los años, y otra "nueva", con una fuerza ligeramente mayor, que se ha decantado por el voto debido a una concordancia con sus preferencias personales. Por último, los posibles indicios de voto de las clases más acomodadas parecen tener una fuerza casi igual de fuerte que el tamaño del municipio, por lo que puede resultar interesante un estudio más específico de la misma.

##### Tabla 1. Regresión logística del voto a UPL. Individuos mayores de 18 años, España 2022

```{r upl, echo=FALSE, paged.print=FALSE}
summary(modelo_upl2)
```

## Recuento de voto a UP

```{r cars}
summary(modelo_up2)
```

## Recuento de voto a PSOE

```{r cars}
summary(modelo_psoe2)
```

## Recuento de voto de UPL sobre UP

```{r cars}
summary(modelo_upl_up2)
```

## Recuento de voto de UPL sobre PSOE

```{r cars}
summary(modelo_upl_psoe2)
```
